# 股权投资问题

提问人：dalileon 时间：2010-02-02 01:19:32
母公司A用全资子公司B的股权对另一个子公司C进行增资，增资后B成为C的子公司。B进行了资产评估，假设B净资产账面值为 100 ，评估值为 150 。A公司对B公司的长期股权投资采用成本法，假设现在账面值为 80 ，那么对于A和C公司这次增资如何做账，谢谢！！

回答人：chenyiwei
从你说的“A公司对B公司的长期股权投资采用成本法”来看，A公司应当执行的是新准则？那么为了集团内统一会计政策的需要，C是否也执行新准则？ 对于A，因为该交易是集团内部重组，所以应按照对B的长期股权投资的原账面价值增加对C的长期股权投资的成本。 对于C，按同一控制下企业合并的原则处理。